臺灣臺南地方法院刑事判決
111年度交簡上字第242號
公  訴  人  臺灣臺南地方檢察署檢察官  
上  訴  人
即  被  告  何宗賢



送達代收人  許博鈞
上列上訴人即被告因過失傷害案件，對於本院中華民國111年8月
9日111年度交簡字第2577號簡易判決（起訴案號：臺灣臺南地方
檢察署111年度調院偵字第4號）不服，提起上訴，本院管轄之第
二審合議庭判決如下：
    主  文
原判決撤銷。
何宗賢犯過失傷害罪，處拘役拾日，如易科罰金，以新臺幣壹仟
元折算壹日。
    犯罪事實
一、何宗賢於民國111年2月7日18時50分許，駕駛車牌號碼000-0
    000號自用小客車（下稱甲車），由西往東方向，沿臺南市○
    ○區○○街00巷○○○○巷00號附近設有「停」標字之交岔路口時
    ，本應注意汽車行駛至交岔路口，交岔路口因特殊需要另設
    有標誌、標線者，並應依其指示行車，而依當時夜間有照明
    、柏油路面、無缺陷、無障礙物、視距良好等情形，並無不
    能注意之情事，竟疏未注意及此，未停車再開即駛入該路口
    ；適李俐玲騎乘車牌號碼000-0000號普通重型機車（下稱乙
    車），由北往南方向，沿臺南市安南區未命名巷道行駛至該
    處，二車因而碰撞，致李俐玲與乙車倒地滑行後，再撞到停
    放於路旁之車牌號碼000-0000號自用小客車，李俐玲並因此
    受有右側小腿挫傷之傷害。嗣經何宗賢向到場處理之員警坦
    承肇事而願接受裁判，始為警查悉上情。
二、案經何宗賢自首暨李俐玲訴由臺南市政府警察局第三分局報
    告臺灣臺南地方檢察署檢察官偵查聲請簡易判決處刑。
    理  由
壹、程序事項
一、按第二審被告經合法傳喚，無正當之理由不到庭者，得不待
    其陳述，逕行判決；又對於簡易判決處刑不服而上訴者，準
    用上開規定，刑事訴訟法第371條、第455條之1第3項，分別
    定有明文。查被告經合法傳喚，於審判期日無正當理由不到
    庭，有本院送達證書及審判筆錄各1份附卷可稽，爰不待其
    陳述，逕為判決。
二、被告以外之人於審判外之陳述，雖不符刑事訴訟法第159條
    之1至第159條之4之規定，而經當事人於審判程序同意作為
    證據，法院審酌該言詞陳述或書面陳述作成時之情況，認為
    適當者，亦得為證據，同法第159條之5第1項定有明文。經
    查，以下所引用具有傳聞性質之證據資料，被告並未爭執作
    為證據使用，本院復查無違法不當取證或其他瑕疵，因認以
    之作為證據均屬適當，揆諸前揭規定與說明，均具有證據能
    力。
貳、實體事項
一、犯罪事實之認定
（一）上開犯罪事實業據被告於警詢及偵查中均坦承不諱，核與
      被害人李俐玲於警詢及偵查中之陳述相符，並有道路交通
      事故調查報告表（一）、（二）、現場圖、奇美醫療財團
      法人奇美醫院診斷證明書各1份、車籍查詢資料3份、道路
      交通事故監視器截圖3張、道路交通事故照片46張、行車
      記錄器影像光碟1片附卷可稽，足認被告之自白與事實相
      符，堪可採信。
（二）按汽車行駛至交岔路口，交岔路口因特殊需要另設有標誌
      、標線者，並應依其指示行車，道路交通安全規則第102
      條第1項第11款定有明文。又「停」標字，用以指示車輛
      至此必須停車再開，道路交通標誌標線號誌設置規則第17
      7條第1項前段規定甚明。經查，被告行經上開交岔路口時
      ，本應注意履行上開行車義務，而當時夜間有照明、柏油
      路面、無缺陷、無障礙物、視距良好，亦有上開道路交通
      事故調查報告表（一）附卷可稽，顯見並無不能注意之情
      事，竟疏未注意履行，以致甲、乙車碰撞，導致告訴人倒
      地並因此受傷，足認被告確有過失。本件告訴人既因上開
      行車事故受有上開傷害，則被告之過失與告訴人所受之傷
      害結果間，即具有相當因果關係。
（三）綜上所述，本案事證明確，被告犯行堪可認定，應依法論
      科。
二、論罪科刑及撤銷改判之理由 
（一）核被告所為，係犯刑法第284條前段之過失傷害罪。　　
（二）本件交通事故發生後，報案人或勤指中心轉來資料並未報
      明肇事人姓名，處理人員前往現場處理時，肇事人在場，
      並當場承認為肇事人等事實，有臺南市政府警察局第三分
      局交通分隊道路交通事故肇事人自首情形紀錄表1份在卷
      可按（參見警卷第33頁），堪認被告於肇事後，未經有偵
      查權之公務員或機關發覺其犯嫌前，已向到場處理之警員
      坦承肇事而願接受裁判，應符合刑法第62條自首規定，爰
      依該條前段之規定減輕其刑。
（三）原審以被告犯罪，事證明確，予以論罪科刑，固非無見。
      惟按量刑之輕重，雖屬事實審法院得依職權自由裁量之事
      項，然仍應受比例原則及公平原則之限制，否則其判決即
      非適法。刑事審判旨在實現刑罰權分配的正義，故法院對
      有罪被告之科刑，應符合罪刑相當之原則，使輕重得宜，
      罰當其罪，以契合社會之法律感情，此所以刑法第57條明
      定科刑時應審酌一切情狀，尤應注意該條各款所列事項以
      為科刑輕重之標準（最高法院93年度台上第5073號判決意
      旨參照）。又刑法第57條所規定科刑時應審酌事項，其中
      第10款所稱犯罪後之態度，包括行為人犯罪後，有無悔悟
      而力謀恢復原狀，或與被害人和解，賠償損害等情形而言
      （最高法院97年度台上字第6725號、90年度台上字第6045
      號判決意旨參照）。經查，被告提起上訴後，已與被害人
      和解，並依約賠償被害人新臺幣（下同）12,000元完畢，
      有本院公務電話紀錄1份附卷可稽（參見本院二審卷第33
      頁）。被告據此提起上訴，以此無關犯罪事實認定之量刑
      事由請求本院撤銷原判決，改判無罪，固無理由，惟原審
      未及審酌上情，致對被告量刑失之過重，則有未洽。原判
      決既有上開瑕疵，即屬無可維持，應由本院撤銷改判，以
      臻適法。
（四）爰審酌被告之年紀、素行（前有因案經法院論罪科刑之紀
      錄，臺灣高等法院被告前案紀錄表1份附卷可稽）、智識
      程度、職業、家庭經濟狀況、違反注意義務之程度、犯罪
      方法、與被害人無特殊關係、坦承犯行之態度、被害人所
      受傷害，以及被告業與被害人和解並賠償被害人完畢等一
      切情狀，量處如主文所示之刑，併諭知易科罰金之折算標
      準。
據上論斷，依刑事訴訟法第455條之1第1項、第3項、第369條第1
項前段、第364條、第371條、第299條第1項前段，刑法第284條
前段、第62條前段、第41條第1項前段，刑法施行法第1條之1第1
項，判決如主文。
本案經檢察官蘇榮照聲請以簡易判決處刑，檢察官白覲毓到庭執
行職務。
中　　華　　民　　國　　111 　年　　12　　月　　20　　日
                  刑事第十二庭  審判長法  官  卓穎毓
                                      法  官  莊玉熙
                                      法  官  李俊彬
以上正本證明與原本無異。
不得上訴。
　　　　　　　　　　　　　　　　　　　書記官  李俊宏
中　　華　　民　　國　　111 　年　　12　　月　　20　　日